# 急!陈版我是否需要纳税调整?

提问人：我爱新视野 时间：2010-01-15 18:29:54
本公司是当地一家有实力的房地产开发公司，因政府需要开发A区域，所以政府以招商引资的形式与本公司签订一份协议，协议约定政府与本公司受让的土地价格为 100 万元/亩，但土地必须挂牌出让，结算价款最后以本公司持牌价为出让价格，对土地出让价超出双方约定的差额，政府给予返还。本年度本公司购买了 2 万亩土地，持牌价即受让价格为 120 万元/亩，本公司将土地出让金转付给非税部门，后非税部门又将差额款转转回到本公司账上。转款理由是土地配套费，现在本公司将其返还款作为递延收益入账，请问，本年度我公司是否需要对转回的款项全部作为补贴收入进行纳税申报。请否说明相关的理由？

回答人：chenyiwei
回复 藤椅 zhouxianhong 的帖子基本上赞同你的意见。税务上按财税[2008]151号、[2009]87号进行税务处理。